testdata/compounding/apertium-eo-en.eo.dix
<?xml version="1.0" encoding="UTF-8"?>
<!--
	Dictionary:
	Sections: 1
	Entries: 21
	Sdefs: 93
	Paradigms: 68
	Last processed by: apertium-dixtools equiv-paradigms -stripEmptyLines -alignMonodix apertium-eo-en.eo.dixtmp1 apertium-eo-en.eo.dix

-->
<dictionary>
	<alphabet>·ÀÁÂÄÇÈÉÊËÌÍÎÏÑÒÓÔÖÙÛÜÚàáâäãçèéêëìíîïñòóôöõùúûüABCDEFGHIJKLMNOPQRSTUVWXYZĈĜĤĴŜŬabcdefghijklmnopqrstuvwxyzĉĝĥĵŝŭ</alphabet>
	<sdefs>
		<sdef n="compounding" />
		<sdef n="re" /> 
		<sdef n="alpha" /> 
		<sdef n="acc" /> 
		<sdef n="nomiacc" /> 
		<sdef n="nom" /> 
		<sdef n="comp" /> 
		<sdef n="detnt" /> 
		<sdef n="predet" /> 
		<sdef n="past" /> 
		<sdef n="atn" /> 
		<sdef n="qnt" /> 
		<sdef n="ord" /> 
		<sdef n="obj" /> 
		<sdef n="subj" /> 
		<sdef n="pro" /> 
		<sdef n="tn" /> 
		<sdef n="acr" /> 
		<sdef n="top" /> 
		<sdef n="ant" /> 
		<sdef n="cog" /> 
		<sdef n="al" /> 
		<sdef n="n" /> 
		<sdef n="np" /> 
		<sdef n="adj" /> 
		<sdef n="f" /> 
		<sdef n="m" /> 
		<sdef n="mf" /> 
		<sdef n="sg" /> 
		<sdef n="pl" /> 
		<sdef n="adv" /> 
		<sdef n="preadv" /> 
		<sdef n="pr" /> 
		<sdef n="prn" /> 
		<sdef n="rel" /> 
		<sdef n="nn" /> 
		<sdef n="an" /> 
		<sdef n="aa" /> 
		<sdef n="ind" /> 
		<sdef n="itg" /> 
		<sdef n="det" /> 
		<sdef n="dem" /> 
		<sdef n="def" /> 
		<sdef n="cnjcoo" /> 
		<sdef n="cnjsub" /> 
		<sdef n="cnjadv" /> 
		<sdef n="nt" /> 
		<sdef n="vaux" /> 
		<sdef n="vbser" /> 
		<sdef n="vbhaver" /> 
		<sdef n="vblex" /> 
		<sdef n="vbmod" /> 
		<sdef n="inf" /> 
		<sdef n="ger" /> 
		<sdef n="gerpast" /> 
		<sdef n="pp" /> 
		<sdef n="pp2" /> 
		<sdef n="pp3" /> 
		<sdef n="pri" /> 
		<sdef n="ifi" /> 
		<sdef n="p1" /> 
		<sdef n="p2" /> 
		<sdef n="p3" /> 
		<sdef n="pii" /> 
		<sdef n="fti" /> 
		<sdef n="fts" /> 
		<sdef n="cni" /> 
		<sdef n="prs" /> 
		<sdef n="pis" /> 
		<sdef n="imp" /> 
		<sdef n="pos" /> 
		<sdef n="gen" /> 
		<sdef n="sp" /> 
		<sdef n="ref" /> 
		<sdef n="sup" /> 
		<sdef n="num" /> 
		<sdef n="percent" /> 
		<sdef n="ij" /> 
		<sdef n="sent" /> 
		<sdef n="cm" /> 
		<sdef n="lpar" /> 
		<sdef n="rpar" /> 
		<sdef n="web" /> 
		<sdef n="subs" /> 
		<sdef n="pres" /> 
		<sdef n="pprs" /> 
		<sdef n="guio" /> 
		<sdef n="enc" /> 
		<sdef n="vbdo" /> 
		<sdef n="sint" /> 
		<sdef n="unc" /> 
		<sdef n="sep" /> 
		<sdef n="pron" /> 
		<sdef n="apos" /> 
	</sdefs>
	<pardefs>

<!-- Formatting of this dix:
     apertium-dixtools cat -stripEmptyLines -align -alignpardef 30 60 apertium-eo-en.eo.dix.xml nova.xml
-->



<pardef n="sgpl">
  <e>       <p><l></l>          <r><s n="sg"/></r></p></e>
  <e>       <p><l>j</l>         <r><s n="pl"/></r></p></e>
  <e r="RL"><p><l></l>          <r><s n="sp"/></r></p></e>
</pardef>


<pardef n="nomacc">
  <e>       <p><l></l>          <r><s n="nom"/></r></p></e>
  <e>       <p><l>n</l>         <r><s n="acc"/></r></p></e>
</pardef>


<pardef n="sgplnomacc">
  <e>       <par n="sgpl"/><par n="nomacc"/></e>
</pardef>


<pardef n="acronimos_regex_par">
<!-- UAB Hospital ^UAB<n><acr><sp>$ ^Hospital<n><sg>$ UABa Hospitalo -->
  <e r="RL"><p><l>a</l>         <r><s n="adj"/><s n="acr"/><s n="re"/></r></p><par n="sgplnomacc"/></e>
  <e r="RL"><p><l></l>          <r><s n="n"/><s n="acr"/><s n="re"/></r></p><par n="sgplnomacc0"/></e>

<!-- Jacob 7sept 2009. En direkto eo->en ni provizore sopozu ke estas nominativo -->
  <e r="LR"><p><l></l>          <r><s n="n"/><s n="acr"/><s n="re"/><s n="sg"/><s n="nom"/></r></p></e>

</pardef>

<pardef n="acronimos">
  <e>       <re>[A-Z][A-Z]</re><par n="acronimos_regex_par"/></e>
  <e>       <re>[A-Z][A-Z][A-Z]</re><par n="acronimos_regex_par"/></e>
  <e>       <re>[A-Z][A-Z][A-Z][A-Z]</re><par n="acronimos_regex_par"/></e>
  <e>       <re>[A-Z][A-Z][A-Z][A-Z][A-Z]</re><par n="acronimos_regex_par"/></e>
</pardef>

<pardef n="ordinals">
  <e>       <re>([0-9]+)?</re><p><l>a</l><r>a<s n="num"/><s n="ord"/></r></p></e>
  <e>       <re>([0-9]+)?</re><p><l>an</l><r>an<s n="num"/><s n="ord"/></r></p></e>
</pardef>


<pardef n="time">
  <e>       <re>[0-9]+[.:][0-5][0-9](pm|PM|am|AM)</re><p><l></l><r><s n="num"/></r></p></e>
  <e>       <re>[0-9](pm|PM|am|AM)</re><p><l></l><r><s n="num"/></r></p></e>
</pardef>

<pardef n="adiós__ij">
  <e>       <p><l></l>          <r><s n="ij"/></r></p></e>
</pardef>


<pardef n="e__adv">
  <e>       <p><l>e</l>         <r>e<s n="adv"/></r></p></e>
</pardef>

<pardef n="a__adj">
  <e>       <p><l>a</l>         <r>a<s n="adj"/></r></p><par n="sgplnomacc"/></e>
</pardef>



<pardef n="compounding">
  <e>       <p><l></l>         <r><s n="compounding"/></r></p></e>
  <e>       <p><l></l>         <r></r></p></e>
</pardef>




<pardef n="o__n">
  <e>       <p><l>o</l>         <r>o<s n="n"/></r></p><par n="sgplnomacc"/></e>

<!-- Permesu o-vortojn igxi a-vortojn (fare de la transfero) -->
  <e r="RL"><p><l>a</l>         <r>o<s n="adj"/></r></p><par n="sgplnomacc"/></e>
</pardef>



<pardef n="ino__n">
  <e>       <p><l>o</l>         <r>o<s n="n"/><s n="m"/></r></p><par n="sgplnomacc"/></e>
  <e>       <p><l>ino</l>       <r>o<s n="n"/><s n="f"/></r></p><par n="sgplnomacc"/></e>

<!-- kiam genro mankas, ni elektas la o-formojn -->
  <e r="RL"><p><l>o</l>         <r>o<s n="n"/></r></p><par n="sgplnomacc"/></e>

<!-- Permesu o-vortojn igxi a-vortojn (fare de la transfero) -->
  <e r="RL"><p><l>a</l>         <r>o<s n="adj"/><s n="m"/></r></p><par n="sgplnomacc"/></e>
  <e r="RL"><p><l>ina</l>       <r>o<s n="adj"/><s n="f"/></r></p><par n="sgplnomacc"/></e>
  <e r="RL"><p><l>a</l>         <r>o<s n="adj"/></r></p><par n="sgplnomacc"/></e>
</pardef>




<pardef n="proper_names">
  <e>       <re>(St|s\-ro|s\-ino|f\-ino|d\-ro|Sir|Lord|Rt Hon|Mr|Miss|Ms|Mrs|Dr|Don).? ([A-Z][a-z]*|[A-Z][a-z]* [A-Z][a-z]*|[A-Z][a-z]* [A-Z].? [A-Z][a-z]*)</re><p><l></l><r><s n="np"/><s n="ant"/><s n="mf"/><s n="sg"/></r></p><par n="nomacc"/></e>
</pardef>



<pardef n="litero">
  <e>       <p><l></l>          <r><s n="num"/><s n="sg"/></r></p></e>
</pardef>

	</pardefs>

	<section id="main" type="standard">

<e>                           <par n="acronimos"/></e>

<e lm="konservita">      <i>konservit</i><par n="a__adj"/></e>
<e lm="kondamnita">      <i>kondamnit</i><par n="a__adj"/></e>
<e lm="domo">            <i>dom</i><par n="o__n"/></e>
<e lm="d">            <i>d</i><par n="o__n"/></e>
<e lm="dano">            <i>dan</i><par n="ino__n"/></e>
<e lm="defendo">         <i>defend</i><par n="o__n"/></e>
<e lm="dekano">          <i>dekan</i><par n="ino__n"/></e>
<e lm="demokrato">       <i>demokrat</i><par n="ino__n"/></e>
<e lm="denominatoro">    <i>denominator</i><par n="ino__n"/></e>
<e lm="dentisto">        <i>dentist</i><par n="ino__n"/></e>
<e lm="deputito">        <i>deputit</i><par n="ino__n"/></e>
<e lm="detektilo">       <i>detektil</i><par n="ino__n"/></e>
<e lm="detektivo">       <i>detektiv</i><par n="ino__n"/></e>
<e lm="dio">             <i>di</i><par n="ino__n"/></e>
<e lm="diktatoro">       <i>diktator</i><par n="ino__n"/></e>
<e lm="direktoro">       <i>direktor</i><par n="ino__n"/></e>
<e lm="dirigento">       <i>dirigent</i><par n="ino__n"/></e>
<e lm="doktoro">         <i>doktor</i><par n="ino__n"/></e>
<e lm="doto">            <i>dot</i><par n="o__n"/></e>
<e lm="duko">            <i>duk</i><par n="ino__n"/></e>
<e lm="edzo">            <i>edz</i><par n="ino__n"/></e>
<e lm="subskribinto">    <i>subskribint</i><par n="o__n"/></e>

<e>                           <p><l>komerca<b/>konsilisto</l><r>komerca<b/>konsilisto<s n="n"/><s n="m"/><s n="sg"/><s n="nom"/></r></p></e>

	</section>

       <section id="final" type="inconditional">
<e>                           <par n="proper_names"/></e>
<e>                           <par n="time"/></e>
<e>                           <p><l>-</l>                   <r>-<s n="guio"/></r></p></e>
<e>                           <p><l>,</l>                   <r>,<s n="cm"/></r></p></e>
<e>                           <re>[.\?;:!]</re><p><l></l>   <r><s n="sent"/></r></p></e>
<e>                           <re>[\(\[]</re><p><l></l>     <r><s n="lpar"/></r></p></e>
<e>                           <re>[\)\]]</re><p><l></l>     <r><s n="rpar"/></r></p></e>
<e>                           <p><l>'</l>                   <r>'<s n="apos"/></r></p></e>

        </section>

</dictionary>
